臺灣基隆地方法院交通事件裁定　　　　 99年度交聲字第361號
移送機關即
原處分機關　交通部公路總局台北區監理所基隆監理站
異　議　人
即受處分人　林晉加
上列受處分人因違反道路交通管理處罰條例案件，對於交通部公
路總局臺北區監理所基隆監理站民國99年8月31日所為之處分（
原處分案號：基監字第裁42─RB0000000號），聲明異議，案經
臺灣士林地方法院於99年10月13日移轉管轄予本院，本院裁定如
下：
    主  文
異議駁回。
    理  由
一、原處分機關處分暨移送意旨略以：異議人即受處分人林晉加
    （下稱異議人）於民國（下同）99年8月28日晚間11時58分
    許，駕駛6656-QA號自用一般小客車，行經基隆市○○路455
    巷口（原處分機關漏載455巷口）前，經基隆市警察局第一
    分局（下稱舉發單位）執勤員警攔停後，因「酒後駕車拒測
    」違規，攔停員警遂以異議人違反道路交通管理處罰條例第
    35條第4項之規定，掣基警交字第RB0000000號舉發違反道路
    交通管理事件通知單予以舉發，並經交通部公路總局臺北區
    監理所基隆監理站（下稱原處分機關）依據道路交通管理處
    罰條例第35條第4項、第67條第2項規定，於99年8月31日以
    基監字第裁42-RB0000000號裁決，裁處異議人罰鍰新臺幣（
    下同）60,000元，吊銷駕駛執照，3年內不得重新考領駕駛
    執照等語。異議人於收受裁決書後，於99年9月9日逕向舉發
    機關提出申訴，經舉發機關函覆其違規行為屬實，惟異議人
    仍表不服，於99年10月5日具狀聲明異議，因異議人於99年9
    月9日提出申訴即有不服處罰之意，未逾道路交通管理處罰
    條例第87條第1項之20日規定，爰將本件移請審理等語。
二、聲明異議意旨略以：其與友人於99年8月28日在基隆市○○
    路好樂迪KTV聚會，其約晚間8點多進入該KTV，並於晚間11
    時多起開始陸續飲酒至晚間11時40幾分，約喝了一罐左右之
    臺灣罐裝啤酒，其於當日晚間11時40幾分，自該KTV旁駕駛
    車號6656-QA號自用小客車欲返回其位於七堵明德二路的住
    所，在基隆市○○區○○路455巷口被員警攔檢，其告知員
    警其約於晚間11時30分左右飲酒，該員警拿一罐礦泉水給其
    漱口2次，其約於同年月29日凌晨0時左右電詢友人許怡雯其
    權益後，其向員警要求10至15分鐘之休息時間，經員警拒絕
    其請求並要求其酒測，隨後其再電詢友人許怡雯，通話期間
    該員警一直大聲催促其接受酒測，其跟警員說可不可以等其
    一下，警員就不理其，就叫其去簽一張好像同意書，其就請
    警員再等其一下，其再打電話問許怡雯說警員要其簽一張什
    麼東西，警員就一直催要其快一點、快一點，才說這是簽有
    沒有喝水的同意書而已，其就過去簽了那張同意書，警員拿
    出酒測的器材，其跟警員說請他等其一下，其又打電話給許
    怡雯說現在警員拿出器材叫其酒測，許怡雯說她問到酒測前
    有可以休息的時間，她沒有跟其講依據是什麼，其跟警員說
    其朋友說有休息的時間，警員還是說沒有什麼休息的時間，
    你測就對了，其請警員等一下，又再打電話問許怡雯說警員
    不給其休息，許怡雯就叫其再等一下，警員就一直催，催說
    要其趕快接受酒測，其請他等其一下，其等一下馬上配合，
    警員就歇斯底里很大聲的說問其要不要配合，警員說再不配
    合就要開其拒測，其就跟陳警員說等一下，其打完這通電話
    馬上配合酒測，警員就不理其，就開始很大聲的倒數，從10
    、9、8一直倒數，其就跟警員說其會配合，請他小聲一點，
    讓其好好講完電話我就會配合酒測，其就還在打電話的時候
    ，其他的警員就開舉發單，從警員攔下其到開單的時間前後
    大約有10分鐘，警員叫其配合酒測大概2、3次左右，其有要
    配合酒測，警察就開其拒絕酒測的舉發單，其講完電話跟開
    單的員警說其沒有要拒絕酒測，其現在可以測，其並沒有拒
    測，為此提出聲明異議云云。
三、按「汽車駕駛人，駕駛汽車經測試檢定酒精濃度超過規定標
    準者，處新台幣1萬5千元以上6萬元以下罰鍰，並當場移置
    保管其車輛及吊扣其駕駛執照1年」；「汽車駕駛人拒絕接
    受第1項測試之檢定者，處新台幣6萬元罰鍰，並當場移置保
    管該汽車及吊銷該駕駛執照」；又「汽車駕駛人，曾依第35
    條第4項前段之規定吊銷駕駛執照者，3年內不得考領駕駛執
    照」，道路交通管理處罰條例第35條第1項第1款、第4項前
    段、第67條第2項分別定有明文。而前揭道路交通管理處罰
    條例第35條第4項之所以規定「拒絕酒精濃度測試檢定」除
    應課予罰鍰6萬元之外，並應當場移置保管該汽車及吊銷該
    駕駛執照，較諸同條第1項規定飲酒駕車之處罰：「汽車駕
    駛人，駕駛汽車經測試檢定有酒精濃度超過標準者，處新台
    幣1萬5千元以上6萬元以下罰鍰，並當場移置保管該汽車及
    吊扣其駕駛執照1年」更為嚴厲，目的在於不使拒絕酒精濃
    度測試檢定之駕駛人反而獲得寬典，否則無異鼓勵駕駛人拒
    絕接受測試。再者，依道路交通管理處罰條例第35條第4項
    之文義解釋，亦無從認知有意將汽車駕駛人消極推諉拖延接
    受酒精濃度測試檢定之情況排除在外。因此，只要汽車駕駛
    人有「拒絕接受酒精濃度測試檢定」之實質行為，無論係積
    極明示不接受酒精濃度測試檢定或消極推諉拖延接受酒精濃
    度測試檢定之時間，均有道路交通管理處罰條例第35條第4
    項規定之適用。又按警員執行攔檢進行酒精濃度測試時，應
    盡告知義務，使駕駛人充分知悉拒絕酒精濃度測試檢定之法
    律效果，遠較酒精濃度超過規定標準嚴厲，進而勸導進行酒
    精濃度測試之檢定，此於警察人員對酒後駕車當事人實施強
    制作為應注意事項第2項之執行要領中，定有明文。
四、經查：
  (一)異議人於99年8月28日晚間23時58分許，駕駛6656-QA號自用
    一般小客車，行經基隆市○○路455巷口（原處分機關漏載4
    55巷口）前，經舉發單位執勤員警攔停後，因「拒絕酒測」
    之違規行為，經舉發單位警員舉發，此有基隆市警察局99年
    8月28日基警交字第RB0000000號舉發違反道路交通管理事件
    通知單、基隆市警察局第一分局99年9月24日基警一分五字
    第0990110032號函、交通部公路總局臺北區監理所基隆監理
    站裁決上開裁決書影本各1紙、現場錄音錄影光碟1份在卷可
    稽。
  (二)又異議人自承於99年8月28日晚間11時多起至11時40幾分許
    ，在基隆市○○路好樂迪KTV店內有飲用罐裝臺灣啤酒之事
    實，惟矢口否認有拒絕酒測之違規行為，並以前詞置辯。然
    查，本件舉發之過程由基隆市警察局第一分局延平派出所執
    勤員警傅雄俊現場錄音、錄影，並提出取締酒駕之錄音光碟
    ，另同派出所副所長江佑賢則拿攝影機攝影，該檔案原存在
    辦公室電腦內，後被其他資料覆蓋而未留存乙節，業據證人
    傅雄俊、江佑賢於本院100年1月5日訊問時到庭結證屬實，
    本院於同日訊問時經會同異議人、證人傅雄俊、洪婉君、陳
    玉書、江佑賢、許怡雯等人，當庭勘驗現場員警拍攝之蒐證
    光碟，勘驗結果為：「
    一、光碟內『08 28拒酒測.AVI』、『0828拒酒測1.AVI』有
        兩個檔案。
    二、『0828拒酒測.AVI』為影音檔為異議人拒絕酒精濃度測
        試過程，螢幕出現的時間為99年8月28日23時57分8秒。
      警：來，什麼時候喝酒？（傅雄俊稱是我的聲音）
    男子：（螢幕時間約23：57：15）ㄟ，差不多半點鐘。（台
          語）（異議人林晉加稱不是我講的）
      警：半個小時喔，現在差不多11點半，23點30分，來，這
          個麻煩一下。（傅雄俊稱是我的聲音）（道路旁汽機
          車呼嘯而過聲音）超過30分了ㄟ。（傅雄俊稱是我的
          聲音）
      警：給他漱個口，我們有個確認單讓他填一下。（陳玉書
          稱是我的聲音）
      警：來，先生，這邊先麻煩一下。（傅雄俊稱是我的聲音
          ）
    男子：我先漱個口。
      警：來，先生，麻煩一下。來，先生，麻煩一下。
          漱口。漱口。（傅雄俊稱是我的聲音）
      警：漱口，然後確認單讓他填一下。（江佑賢稱是我的聲
          音）
      警：跟勤務中心通報一下，說現在攔到酒駕的。（陳玉書
          稱是我的聲音）
    女警：先報嗎？（洪婉君稱是我的聲音）
          （被錄影的男子拿一瓶礦泉水在23時58分05秒時喝水
           ，被錄影的男子在23時58分9秒有吐水，23時58分18
           秒又再喝水，23時58分23秒又吐水，異議人林晉加
           稱被錄影的男子是我）
      警：205。（江佑賢稱是我的聲音）
    女警：嗯。（洪婉君稱是我的聲音）
      警：進行酒測這樣就好了。（江佑賢稱是我的聲音）
      警：對他進行酒測呴。（陳玉書稱是我的聲音）
      警：疑似酒駕，進行酒測，這樣啦。（江佑賢稱是我的聲
          音）
    女警：（以無線電通報勤務指揮中心）仁愛，仁愛，205呼
          叫。（洪婉君稱是我的聲音）
      警：先查他的車籍。（傅雄俊稱是我的聲音）
    女警：好。（洪婉君稱是我的聲音）
          （勤務指揮中心回覆：仁愛回答205）
    女警：仁愛，仁愛，205現在攔查一部疑似酒駕，進行酒測
          。（洪婉君稱是我的聲音）
          （道路旁汽機車呼嘯而過聲音）
      警：先生，麻煩證件先給我們一下，謝謝，證件。（陳玉
          書稱是我的聲音）
    男子：（通話中）好好好。
          （異議人林晉加稱，錄影畫面的男子是我，我當時左
           手是在講行動電話，講好好好的聲音是我的聲音）
      警：來，證件麻煩一下。（陳玉書稱是我的聲音）
      警：你水如果喝好了，麻煩一下，過來我們檢測一下。（
          陳玉書稱是我的聲音）
      警：來來來，麻煩一下。（傅雄俊稱是我的聲音）
    女警：林太郎嗎？（洪婉君稱是我的聲音）
      警：來，林先生。（傅雄俊稱是我的聲音）
    男子：等一下好不好。（異議人林晉加稱是我的聲音）
      警：漱口了，就麻煩你配合一下。（陳玉書稱是我的聲音
          ）
    女警：林晉加。（洪婉君稱是我的聲音）
          （道路旁汽機車呼嘯而過聲音，對話模糊不清）
      警：你打電話還是要測。（陳玉書稱是我的聲音）
      警：來，你過來這邊，過來這邊，過來這邊。（陳玉書稱
          是我的聲音）
    女警：林太郎是你的誰？（洪婉君稱是我的聲音）
      警：來，林先生。來啦，先給你簽個確認單，好不好？剛
          剛給你漱過口，幫我確認一下。（傅雄俊稱是我的聲
          音）（警用無線電對話聲）
      警：告訴他拒測的那個，罰款。（錄影畫面時間為99年8
          月29日0時0分36秒）（陳玉書稱是我的聲音）
      警：告知你喔，拒測要吊銷駕照，並且罰鍰6萬元喔，車
          輛馬上移置保管（告知完畢的時間錄影畫面時間99年
          8月29日0時0分48秒）（傅雄俊稱是我的聲音）
      警：3年內不能考駕照喔。（告知完畢的時間錄影畫面時
          間99年8月29日0時0分49秒）（陳玉書稱是我的聲音
          ）
      警：請你配合酒測好不好？（陳玉書稱是我的聲音）
      警：確認單啦，還沒酒測啦。還沒酒測啦。還沒測啦。（
          傅雄俊稱是我的聲音）
      警：（光碟時間03：53至03：54）先生，第一次告知你囉
           。（陳玉書稱是我的聲音）
    男子：等一下，等我講完電話好不好。（異議人林晉加稱是
           我的聲音）
      警：我現在給你告知第2次，不然要直接開你拒測喔。（
          告知完畢的時間錄影畫面時間99年8月29日0時1分12
          秒）（陳玉書稱是我的聲音）
      警：現在12點02分。（傅雄俊稱是我的聲音）
    男子：（持續通話中）他不讓我等啊。（異議人林晉加稱是
          我的聲音）
      警：現在告知你第2次，不然我開你拒測，你拒絕酒測的
          話。（告知完畢的時間錄影畫面時間99年8月29日0時
          21秒）（陳玉書稱是我的聲音）
    男子：異議人打斷員警第2次告知後，繼續通話）你讓我講
          完，馬上跟你講，好不好，拜託。（異議人林晉加稱
          是我的聲音）
      警：他駕照有被吊嗎？（傅雄俊稱是我的聲音）
          （警用無線電對話聲）
      警：我們都有全程錄音錄影啦，我現在跟你告知第2次，
          如果你拒絕，再拒絕的話，要罰鍰6萬塊，吊銷駕照
          ，車輛移置保管，第2次了。
          我再告知你第3次的時候，我就直接給你開拒測，先
          生，你有沒有聽到，有聽到喔？
          （告知完畢的時間錄影畫面時間99年8月29日0時1分5
          0秒，有聽到喔？錄影畫面時間99年8月29日1分時52
          秒）（陳玉書稱是我的聲音）
      警：要不要配合，先生？（陳玉書稱是我的聲音）
      警：他姓什麼？（陳玉書稱是我的聲音）
      警：林先生。（傅雄俊稱是我的聲音）
    女警：林晉加。（洪婉君稱是我的聲音）
      警：林晉加，林先生，我現在再告知你第3次，如果拒測
          ，罰鍰6萬塊，吊銷駕照，車輛移置保管。（告知完
          畢的時間錄影畫面時間99年8月29日0時2分18秒）（
          陳玉書稱是我的聲音）（中間有人插話：不一定會超
          過，拒測比較嚴重。傅雄俊稱是我的聲音）
    男子：15分鐘給他漱口過了（台語）。（異議人林晉加稱
          不是我的聲音）（陳玉書稱是我的聲音）
      警：15分鐘，我們已經給你漱口過了，你11點半喝完的，
          現在12點，我們都有錄音錄影。（陳玉書稱是我的聲
          音）
          你已經超過15分鐘了。你要不要接受酒測？林先生，
          要不要接受酒測？（陳玉書稱是我的聲音）
          （錄影畫面時間99年8月29日0時2分38秒）
      警：你先簽礦泉水那個單子就好了啦。（傅雄俊稱是我的
          聲音）
      警：要給你開囉。（陳玉書稱是我的聲音）
      警：先生配合一下啦，先測啦。（傅雄俊稱是我的聲音）
    女警：林先生。（洪婉君稱是我的聲音）
      警：都有在錄音錄影ㄟ，電話打再久，最後還是要測阿。
          （傅雄俊稱是我的聲音）
      警：要開拒測囉？（陳玉書稱是我的聲音）
      警：好啦，先來測一測啦。（傅雄俊稱是我的聲音）
    女警：電話已經讓你打了。（洪婉君稱是我的聲音）
      警：打那麼多次了。（陳玉書稱是我的聲音）
      警：來這邊先簽名，這裡。（傅雄俊稱是我的聲音）
      警：我們有讓你喝礦泉水，超過15分鐘，而且給你漱口，
          給你簽名。（傅雄俊稱是我的聲音）
          （錄影畫面時間99年8月29日0時3分7秒，被錄影的人
          才在確認單上簽名）（異議人林晉加稱是我在確認單
          上簽名的）
    男子：他不給我等。（台語）（異議人林晉加稱是我的聲音
           ）
      警：哪有可能給你等，簽完要給你酒測。（陳玉書稱是我
          的聲音）
      警：先生，你是林晉加嗎？還是林晉義（音似）？簽名字
          簽好一下。（傅雄俊稱是我的聲音）
      警：快一點，快一點，我們要給你做酒測。（陳玉書稱是
          我的聲音）
    女警：測完就可以了啦。（洪婉君稱是我的聲音）
      警：全程錄音錄影，沒辦法時間給你啦。（江佑賢稱是我
          的聲音）
      警：好啦，先生不然我們直接開拒測啦。直接開拒測啦。
          我再給你最後一次機會，你要不要測？不然我要給你
          開拒測。（錄影畫面時間99年8月29日0時3分55秒）
          （陳玉書稱是我的聲音）（中間警員插嘴：把電話掛
          了啦。電話先掛掉啦。（傅雄俊稱是我的聲音）
      警：電話掛掉，你再繼續講，我們就直接開拒測了。（陳
          玉書稱是我的聲音）
      警：不一定會過啦，先把電話掛掉。（傅雄俊稱是我的聲
          音）
      警：把電話掛掉，不然就直接開拒測。（陳玉書稱是我的
          聲音）給他繼續打講啦。（陳玉書稱是我的聲音）那
          就直接開拒測。（陳玉書稱是我的聲音）開他，開他
          ，不用跟他講那麼多，不要跟他講那麼多。（陳玉書
          稱是我的聲音）
      警：先生，先生。
    女警：林先生，你要不要配合？（洪婉君稱是我的聲音）
      警：我們都有全程錄音錄影。（江佑賢稱是我的聲音）
      警：林先生，我們已經告知你3次權利了，你再消極不配
          合，我們就要告發你拒測。（傅雄俊稱是我的聲音）
          （錄影畫面時間99年8月29日0時4分31秒）
    男子：（通話中）他們說要開我拒測。（異議人林晉加稱是
          我的聲音）
      警：直接開了，不要跟他講了，不要跟他講了。（陳玉書
          稱是我的聲音）
    女警：你要嘛就趕快測。（洪婉君稱是我的聲音）
      警：再給你60秒。（江佑賢稱是我的聲音）
      警：再給你10秒鐘，10、9、8、7、6、5、4、3、2、1、0
          ，直接開，不要跟他講了，不要跟他講了，直接開。
          （陳玉書稱是我的聲音）（錄影畫面時間99年8月29
          日0時4分55秒）
      警員開始開舉發違反道路交通管理事件通知單（傅雄俊稱
          開單的人是我）
    男子：（通話中）他說我已經休息過10分鐘了。（在警員倒
          數8及7之間插嘴）（異議人林晉加稱，我是說他說
          沒有再休息10分鐘，那是我的聲音）
    女警：你要嘛就測，要嘛就填拒測了。（洪婉君稱是我的聲
          音）
      警：我們都有在錄音錄影，沒辦法，…（語意模糊）那是
          違法啦。（江佑賢稱是我的聲音）
    女警：你要不要測啦？（洪婉君稱是我的聲音）
    男子：（通話中）他要給我開拒測阿，沒辦法啊。（異議
          人林晉加稱是我的聲音）
          （道路旁汽機車呼嘯而過聲音）
      警：先生我已經對你告發了喔，一切依法行事了。（傅雄
          俊稱是我的聲音）
      警：車主的駕籍地。（傅雄俊稱是我的聲音）
    女警：ㄟ？（洪婉君稱是我的聲音）
      警：車子還是照扣。（江佑賢稱是我的聲音）
          （警用無線電通話聲）
      警：南榮路455巷。（江佑賢稱是我的聲音）
    男子：…（語意模糊）。
      警：沒辦法啦。
    女警：巷口啦。（洪婉君稱是我的聲音）
      警：455巷口啦。
      警：已經向你喊3次了。
    男子：讓我講完嘛，我講完就會再跟你們講。（異議人林晉
          加稱是我的聲音）
      警：都沒有用，拖時間沒有用。
    男子：你要給我時間啊。
    女警：林太郎。（洪婉君稱是我的聲音）
          （錄影畫面時間99年8 月29日0 時7分19秒）
    三、本件警方有告知受測人拒絕酒測要罰鍰6萬元，吊銷駕
        照，車輛移置保管，警方有告知受測人3次上開事項，
        並再詢問受測人要不要酒測，最後一次再給予受測人10
        秒鐘的時間要不要酒測，全部警方是給受測人5次的機
        會要不要酒測。」。
    經本院詢問對勘驗的過程及結果，有何意見？異議人陳稱：
    「錄影畫面中被錄的人是我，酒測前我有先拿礦泉水漱口，
    也有簽確認單，錄影的過程是對的，一開始有一個男子，不
    是我先漱口，是員警叫我先漱口，99年8月29日凌晨0時4分
    14秒時，員警回車上拿東西時，我說讓我講完這通我就配合
    ，我是跟陳警員玉書說的，其他無意見。」、證人傅雄俊證
    稱：「無意見，勘驗過程中，我有稱是我講的話，確實是我
    講的沒有錯，執行酒測的過程就如錄影的過程。」、證人洪
    婉君證稱：「無意見，勘驗過程中，我有稱是我講的話，確
    實是我講的沒有錯，執行酒測的過程就如錄影的過程。」、
    證人陳玉書證稱：「剛剛異議人所講的部分，有一段時間了
    ，我沒有印象異議人有告知我要配合酒測，執行酒測的過程
    就如錄影蒐證的過程，勘驗過程中，我有稱是我講的話，確
    實是我講的。」、證人江佑賢證稱：「無意見，勘驗過程中
    ，我有稱是我講的話，確實是我講的沒有錯，執行酒測的過
    程就如錄影的過程。」、證人許怡雯證稱：「無意見。」，
    足見本件取締酒駕之過程就如錄影光碟內容。
  (三)證人即舉發之基隆市警察局第一分局執勤員警傅雄俊於本院
    訊問時到庭結證稱：「整個對異議人執行酒測的過程就是如
    錄影蒐證的過程，本件有告知異議人拒絕酒測的罰責，全部
    告知總共3次，全部有給異議人大約5次酒測的機會，異議人
    說要打電話找人而不測，異議人最後沒有酒測。」等語（見
    本院100年1月5日訊問筆錄）、證人即舉發在場執勤之基隆
    市警察局第一分局員警洪婉君於本院訊問時到庭結證稱：「
    整個對異議人執行酒測的過程就是如錄影蒐證的過程，本件
    其沒有告知異議人拒絕酒測的罰責，是其他員警告知的，全
    部告知幾次，其不清楚，其沒有記幾次，全部有給異議人大
    約5次酒測的機會，異議人一直說要打電話而不測，異議人
    最後沒有酒測。」等語（見同上訊問筆錄）、證人即舉發在
    場執勤之基隆市警察局第一分局交通組組長陳玉書於本院訊
    問時到庭結證稱：「整個對異議人執行酒測的過程就是如錄
    影蒐證的過程，本件有告知異議人拒絕酒測的罰責，全部前
    後告知3次，全部有給異議人5次酒測的機會，異議人一直在
    打電話而不測，異議人最後沒有酒測。依照我們取締酒駕的
    作業程序規定，如果當事人飲酒結束已經超過15分鐘以上，
    我們就可以予以施測，不用給予休息，這是警政署定的規定
    ，異議人下車我們攔查時，異議人已經告知我們他飲酒結束
    已經超過半個小時了，所以我們可以直接對異議人施測，如
    果嘴巴有殘留一些酒精，所以我們才會給異議人林晉加漱口
    ，但是警政署並沒有這個規定。」等語（見同上訊問筆錄）
    、證人即舉發在場執勤之基隆市警察局第一分局員警江佑賢
    於本院訊問時到庭結證稱：「整個對異議人執行酒測的過程
    就是如錄影蒐證的過程，本件有告知異議人拒絕酒測的罰責
    ，全部告知3次，全部有給異議人5次酒測的機會，那是同仁
    及組長告知的，異議人打電話拖延而不測，異議人最後沒有
    酒測。」等語（見同上訊問筆錄）。再且，整個取締過程核
    與證人傅雄俊、洪婉君、陳玉書、江佑賢上開證述情節大致
    相符，且異議人亦稱錄影過程是對的，是以，證人傅雄俊、
    洪婉君、陳玉書、江佑賢之證詞堪以採信。據此，執勤員警
    攔停異議人後，懷疑異議人係酒後駕駛自用一般小客車，進
    而要求異議人進行酒測，即有合理之依據，異議人本應配合
    進行酒測。復參以證人即執勤員警陳玉書於本院100年1月5
    日訊問時證稱：「依照我們取締酒駕的作業程序規定，如果
    當事人飲酒結束已經超過15分鐘以上，我們就可以予以施測
    ，不用給予休息，這是警政署定的規定，異議人林晉加下車
    我們攔查時，異議人林晉加已經告知我們他飲酒結束已經超
    過半個小時了，所以我們可以直接對異議人林晉加施測…」
    等語明確，而異議人於本院99年12月29日訊問時，自承飲酒
    結束時間為99年8月28日晚間11時40幾分左右，或稱其告知
    員警其約於晚間11時30分左右飲酒，然員警第一次告知異議
    人拒絕酒精測試之法律效果並要求異議人接受測試時錄影畫
    面時間為同年月29日凌晨0時0分48秒，則本件執勤員警對異
    議人施測酒精濃度前，係已確認異議人飲酒結束超過15分鐘
    以上，又另行提供礦泉水讓異議人漱口後始要求異議人進行
    酒測，惟異議人始終以通話為由，消極不配合進行酒測，則
    證人傅雄俊、陳玉書、江佑賢於3度告知拒絕接受酒測之法
    律效果及給予5次酒測機會後，始由證人傅雄俊逕行掣單舉
    發，並當場移置保管異議人自用一般小客車之過程，核與卷
    附「取締酒後駕車程序」並無不符，自足為本件違規事實認
    定之依據。
  (四)至證人許怡雯經本院傳喚到庭結證稱：「異議人碰到酒測是
    第一次，所以他很緊張，他打電話詢問我，就我工作及我所
    知、所見、所聞，我告知他應該去做的事情，而且我也請他
    配合警方，我也教他要請警方要求警方給予他應有的權利，
    我在電話中與異議人溝通，請他告知警方，他講完這通電話
    後，就配合酒測，我們始終沒有拒測這回事，這整個前後過
    程沒有超過10分鐘，就將拒測單開出來，是否太過於快速或
    輕率，這樣是否有顧及異議人的權益，另外，警方執行酒測
    任務時，態度是否要如此的誇張，需要如此大聲咆哮，畢竟
    異議人是第一次碰到這種情況，認誰都會害怕、緊張，此外
    ，警方沒有告知他酒測值超過多少或是罰多少。（問：你知
    道異議人跟警員稱，他喝酒已經超過半點鐘『台語』即半個
    小時嗎？）他沒有告知我。（問：錄影中，異議人在警方酒
    測過程中，手持電話中聯絡的對象就是你嗎？）是。」等情
    （見同上訊問筆錄），惟依本院當庭勘驗取締錄影光碟之內
    容所見，是證人許怡雯之證詞，並不能證明異議人在取締現
    場未拒絕接受警方酒測之事實，自無從資為異議人並無本件
    交通違規之證據。
  (五)是以本件異議人既坦承其於遭警取締前確曾飲用酒類，並於
    酒後駕駛自用一般小客車行駛於道路，則依上開規定，員警
    自得依法對其進行酒精濃度測試檢定。而本件員警於取締過
    程中已5次向異議人確認是否進行呼氣酒精濃度測試且3度為
    權利告知，異議人一再以要求通話完畢後始配合酒測之方式
    推諉延滯呼氣測試，拖延甚久均未進行呼氣酒精測試，自屬
    以消極方式拒絕接受酒精濃度測試檢定，是異議人之違規事
    實，已至為明確。因之，異議人所辯，顯係事後卸責之詞，
    不足採信。另以，道路交通管理處罰條例第87條第1項規定
    ，得向法院聲明異議者，僅得針對原處分機關之「處罰事項
    」，執勤警員執勤態度，本非原處分之範圍，與本件無涉，
    自非本院審究範圍。再者，異議人所提臺灣高雄地方法院96
    年度交聲字第1110號裁定內容所載個案與本案情形，自不得
    一概論之，附此敘明。
五、綜上所述，異議人確有於上揭時、地駕駛駕駛車號6656-QA
    號自用一般小客車經員警攔停稽查時，拒絕接受酒精濃度測
    試檢定之違規行為，從而，原處分機關依首揭道路交通管理
    處罰條例第35條第4項前段之規定，裁處異議人罰鍰60,000
    元，吊銷駕駛執照，且依同條例第67條第2項之規定，3年內
    不得考領駕駛執照，核屬無誤，本件異議為無理由，應予駁
    回。
六、據上論斷，應依道路交通事件處理辦法第18條，裁定如主文
    。
中    華    民    國   100    年    1     月    31    日
                  交通法庭法    官  鄭景文
以上正本證明與原本無異。
對於本件裁定如有不服，應於收受送達後5日內，向本院提出抗
告書狀（應附繕本），敘述抗告之理由，抗告於臺灣高等法院。
中    華    民    國   100    年    1     月    31    日
                          書 記 官  盧鏡合